【裁判字號】    89,易,806
【裁判日期】    890327
【裁判案由】    賭博
【裁判全文】
台灣台中地方法院刑事判決                          八十九年度易字第八六號
    公  訴  人  臺灣台中地方法院檢察署檢察官
    被      告  丙○○
                丁○○
                乙○○
                戊○○
右列被告因賭博案件，經檢察官提起公訴（八十九年度偵字第一五二六號），本院判
決如左：
    主  文
丙○○、丁○○、乙○○共同以賭博為常業；丙○○處有期徒刑伍月，如易科罰金，
以參佰元折算壹日；丁○○、乙○○各處有期徒刑貳月，如易科罰金，均以參佰元折
算壹日。扣案之電動賭博機具參拾台（包括麻將捌台、七靶射擊拾陸台、樸克單機陸
台）、賭資新台幣捌仟元、寄分卡肆拾參張、營利雜記本壹本、開招表壹張及開洗分
記錄表肆張，均沒收之。
戊○○連續在公眾得出入之場所賭博財物，處罰金壹仟伍佰元，如易服勞役，以參佰
元折算壹日。扣案之電動賭博機具參拾台（包括麻將捌台、七靶射擊拾陸台、撲克單
機陸台）及賭資新台幣捌仟元，均沒收之。
    事  實
一、丙○○自民國八十八年八月初起，在台中市○○路○段五十三號一樓公眾得出入
    之場所開設「金戰遊藝場」，擺設電動賭博機具三十台（包括麻將八台、七靶射
    擊十六台、樸克單機六台），並自八十八年八月初起以每月新台幣（下同）二萬
    一千元之薪資僱用甲○○（另行審結），擔任開分、洗分及兌換現金之工作；另
    自八十八年九月一日起以每月薪資二萬一千元僱用丁○○為為現場負責人，負責
    開分、洗分、兌換現金等工作；又自八十八年九月十七日起以每月薪資二萬一千
    元僱用乙○○，擔任開分、洗分之工作。渠等共同基於賭博之犯意聯絡，與不特
    定之人賭博財物，並以之為常業，恃以營生。即至上開處所參與賭博之人，先交
    付現金予丁○○等人以一比一或一比十之比例開分，嗣後可依螢幕之分數以相同
    比例換回現金，或兌換寄分卡，可持之保留至以後繼續玩。戊○○基於概括之犯
    意，於八十八年九月間，連續多次至上址賭博，並兌換過現金二次。迨至八十八
    年九月二十八日十四時二十分許，適戊○○在該處賭玩麻將機台時，為警當場查
    獲，並扣得前開電動賭博機具三十台、賭資八千元及丙○○等人所有供常業賭博
    用之寄分卡四十三張、營利雜記本一本、開招表一張、開洗分紀錄表四張等物。
二、案經台中市警察局第一分局移送臺灣臺中地方法院檢察署檢察官偵查起訴。
    理  由
一、訊據被告丙○○坦承經營金戰遊藝場，被告丁○○、乙○○坦承於前開時間在上
    址擔任開分員之工作，被告戊○○坦承賭玩麻將機台；惟均矢口否認有賭博之犯
    行，均辯稱：該店洗分後有剩餘分數只能換寄分卡，並不可以兌換現金云云。然
    查金戰遊藝場可讓客人依分數照原來比例兌換現金或寄分卡之事實，業據被告丁○○、甲○○、戊○○等人於警偵訊時供述屬實，且互核相符。再查本件係經台
    中市警察局第一分局警員喬裝賭客進入該處，由被告乙○○為其開分，嗣後並由
    被告丁○○為其洗分及兌換現金二百元後而查獲之事實，有警員之偵查報告一份
    附卷足憑，顯見該店對一般人均可兌換現金。又查被告丁○○於警訊時供稱：伊
    所收之帳目都逐日由丙○○來店內收走等情，核與被告丙○○於警偵訊時自承：
    丁○○會將全日營業額收齊繳給伊，每日營業額約八、九千元，由丁○○每日向
    伊報告等語相符，依此，被告丙○○既均了解每日店內收入情形，則其應對店內
    可供客人兌換現金之情形知悉甚詳，否則被告丁○○等人僅受其僱用，豈有自行
    換錢給客人而需負擔額外支出之理，且帳冊應如何製作亦有問題。另查被告乙○○至該賭博性電動玩具工作已有數日，且擔任開分員工作，其對於被告丁○○、
    甲○○依積分兌換現金予賭客之情，尚難諉稱其全然不知。復查被告戊○○於八
    十八年九月間，連續多次至上址賭博，並兌換過現金二次之情，亦據其於警訊時
    自白不諱，並經被告甲○○於警訊時供述無訛。此外，並有電動賭博機具三十台
    、賭資八千元、寄分卡四十三張、營利雜記本一本、開招表一張、開洗分紀錄表
    四張等物扣案可佐。是被告丙○○等人於本院審理時辯稱：該店洗分後只能換寄
    分卡，並不可以兌換現金云云，均屬事後卸責之詞，委不足採，渠等犯行堪予認
    定。
二、查被告丙○○在其經營之遊藝場內擺設為數不少之電動賭博機具與不特定人賭博
    ，恃以營生，顯係以賭博為常業，被告丁○○、乙○○為其僱用之開分員，渠等
    對於常業賭博之實施，有犯意之聯絡及行為分擔，是核被告丙○○、丁○○、乙○○等所為，均係犯刑法第二百六十七條之常業賭博罪。渠三人與共同被告甲○○間，有犯意聯絡及行為分擔，為共同正犯。另核被告戊○○所為，係犯刑法第
    二百六十六條第一項前段之普通賭博罪。被告戊○○先後多次賭博行為，時間緊
    接，所犯罪名相同，顯係基於概括之犯意為之，為連續犯，應依刑法第五十六條
    之規定以一罪論，並加重其刑。公訴人雖未就被告戊○○於八十八年九月間連續
    多次至上址賭博之犯行（除八十八年九月二十八日查獲該次外）予以起訴，惟該
    部分犯行與已起訴部分，有連續犯之裁判上一罪關係，為起訴效力所及，本院自
    得併予審理，附此敘明。爰審酌被告丙○○經營賭博性電動玩具店，機台為數不
    少，影響社會風氣甚大，惟其經營時間尚非長久；被告丁○○、乙○○僅為受僱
    開分員，非實際負責人；被告戊○○連續賭博，心存僥倖及渠等犯罪後之態度等
    一切情狀，分別量處如主文所示之刑，被告丙○○、丁○○、乙○○並均諭知易
    科罰金之折算標準，被告戊○○並諭知易服勞役之折算標準。扣案之電動賭博機
    具三十台（包括麻將八台、七靶射擊十六台、撲克單機六台）及賭資新台幣八千
    元，係屬當場賭博之器具與在兌換籌碼處之財物，不問屬於犯人與否，應依刑法
    第二百六十六條第二項之規定宣告沒收之。另扣案之寄分卡四十三張、營利雜記
    本一本、開招表一張、開洗分紀錄表四張等物，係被告丙○○等人所有供常業賭
    博所用之物，業經被告丙○○等人供明在卷，該等物品爰依刑法第三十八條第一
    項第二款之規定諭知沒收之。
三、被告甲○○俟到案後另行審結，併此敘明。
據上論斷，應依刑事訴訟法第二百九十九條第一項前段，刑法第二十八條、第五十六
條、第二百六十六條第一項前段、第二項、第二百六十七條、第四十一條、第四十二
條第二項、第三十八條第一項第二款，罰金罰鍰提高標準條例第一條前段、第二條，
判決如主文。
中      華      民      國    八十九    年      三      月    二十七    日
                                台灣台中地方法院刑事第六庭
                法  官  張  靜  琪
右正本證明與原本無異。
如不服本判決，應於送達後十日內向本院提出上訴狀(須附繕本)，上訴於台灣高等
法院台中分院。
                                        書記官
中      華      民      國    八十九    年      三      月    二十八    日
附錄論罪科刑法條
刑法第二百六十六條
在公共場所或公眾得出入之場所賭博財物者，處一千元以下罰金。但以供人暫時娛樂
之物為賭者，不在此限。
當場賭博之器具與在賭檯或兌換籌碼處之財物，不問屬於犯人與否，沒收之。
刑法第二百六十七條
以賭博為常業者，處二年以下有期徒刑，得併科一千元以下罰金。


司法院資訊處製作；財團法人民間司法改革基金會備份。
